【裁判字號】    98,台上,2734
【裁判日期】    980520
【裁判案由】    違反槍砲彈藥刀械管制條例等罪
【裁判全文】
最高法院刑事判決            九十八年度台上字第二七三四號
上  訴  人  甲○○
上列上訴人因違反槍砲彈藥刀械管制條例等罪案件，不服台灣高
等法院花蓮分院中華民國九十八年二月二十五日第二審判決（九
十八年度上訴字第四號，起訴案號：台灣花蓮地方法院檢察署九
十七年度偵字第三二七二號），提起上訴，本院判決如下：
    主  文
上訴駁回。
    理  由
一、寄藏槍、彈部分
按刑事訴訟法第三百七十七條規定，上訴於第三審法院，非以判
決違背法令為理由，不得為之。是提起第三審上訴，應以原判決
違背法令為理由，係屬法定要件。如果上訴理由書狀並未依據卷
內訴訟資料，具體指摘原判決不適用何種法則或如何適用不當，
或所指摘原判決違法情事，顯與法律規定得為第三審上訴理由之
違法情形，不相適合時，均應認其上訴為違背法律上之程式，予
以駁回。本件原判決撤銷第一審判決，改判仍依想像競合犯之例
，從一重論處上訴人甲○○未經許可寄藏手槍罪刑，並依槍砲彈
藥刀械管制條例第十八條第一項減輕其刑（處有期徒刑六年，併
科罰金新台幣十萬元），已詳敘認定犯罪事實之依據及憑以認定
之理由。從形式上觀察，原判決並無違背法令之情形。再按量刑
之輕重，係屬事實審法院得依職權自由裁量之事項，苟以行為人
之責任為基礎，斟酌刑法第五十七條各款所列情狀，而未逾越法
定刑度，不得遽指為違法。原判決依上訴人非法受寄具殺傷力之
半自動制式手槍二支、制式子彈八顆及非制式子彈五顆，另夥同
林高宇（另案偵辦）分持各該槍、彈向張志偉尋釁，肇致林高宇
槍殺在場之張志偉友人曾偉傑死亡及林培傑受傷，嗣知事態嚴重
，乃持槍、彈向警自首等情節，審酌上訴人之年齡、犯後態度、
犯罪所生危害等一切情狀，綜合考量，在法定刑範圍內，科處刑
罰，自無違法可言。上訴意旨對原審刑罰裁量職權之適法行使，
徒憑己見，任意指摘，殊非適法之第三審上訴理由。此部分上訴
違背法律上之程式，應予駁回。
二、恐嚇部分
刑事訴訟法第三百七十六條所列各罪之案件，經第二審判決者，
不得上訴於第三審法院。上訴人經原判決論處刑法第三百零五條
恐嚇危害安全罪刑部分，核屬刑事訴訟法第三百七十六條第一款
之案件，依前開說明，既經第二審判決，自不得上訴於第三審法
院，上訴人一併提起上訴，顯為法所不許，亦應駁回。
據上論結，應依刑事訴訟法第三百九十五條前段，判決如主文。
中    華    民    國  九十八  年    五    月   二十   日
                      最高法院刑事第十庭
                          審判長法官  花  滿  堂
                                法官  黃  正  興
                                法官  陳  東  誥
                                法官  林  錦  芳
                                法官  洪  昌  宏
      本件正本證明與原本無異
                                      書  記  官
中    華    民    國  九十八  年    五    月  二十一  日
                                                Ａ


司法院資訊處製作；財團法人民間司法改革基金會備份。
